【裁判字號】    95,訴,2595
【裁判日期】    951229
【裁判案由】    毒品危害防制條例
【裁判全文】
臺灣桃園地方法院刑事判決              95年度訴字第2595號
公  訴  人  台灣桃園地方法院檢察署檢察官
被      告  甲○○
                    號
                    （另案在台灣宜蘭監獄執行中）
指定辯護人  本院公設辯護楊晴翔
上列被告因毒品危害防制條例案件，經檢察官提起公訴（95年度
毒偵字第4101號），被告自白犯罪，經本院合議庭裁定改由受命
法官獨任進行簡式審判程序，檢察官聲請改依協商程序而為判決
，本院判決如下：
    主      文
甲○○施用第一級毒品，處有期徒刑陸月，如易科罰金，以新台
幣壹仟元折算壹日。扣案之第一級毒品海洛因壹包（淨重零點零
公克，空包裝重零點肆零公克）沒收銷燬之。
    事實及理由
一、甲○○前因施用毒品案件，經台灣宜蘭地方法院以91年度毒
    聲字第21號裁定送觀察、勒戒，於民國91年2 月20日入觀察
    勒戒處所施以觀察、勒戒後，因認無繼續施用毒品傾向，於
    91年3 月15日執行完畢出所，由臺灣宜蘭地方法院檢察署檢
    察官於91年3 月18日以90年度毒偵字第1445號、91年度毒偵
    字第67號為不起訴處分確定；另因毒品危害防制條例案件，
    經台灣宜蘭地方法院以95年度宜簡字第331 號判處有期徒刑
    3 月確定，於95年12月11日入監執行，目前仍在執行中（不
    構成累犯）。詎仍未戒除毒癮，在前案觀察勒戒執行完畢釋
    放後之5 年內，復基於施用第一級毒品海洛因之犯意，於95
    年8 月2 日18時30分許為警採尿時起往前回溯26小時內之某
    時，在桃園市某舞廳內，以將海洛因摻入香菸後燒烤之方式
    ，施用第一級毒品海洛因1 次，嗣為警於95年8 月2 日16時
    30分許，在桃園縣桃園市○○路420 號前查獲，並扣得甲○
    ○所有之海洛因1 包（淨重0.03公克，空包裝重0.40公克）
    ，而知悉上情。案經桃園縣政府警察局楊梅分局報請台灣桃
    園地方法院檢察署檢察官偵查起訴。
二、上開犯罪事實，業經被告甲○○於本院審理中坦承不諱，被
    告為警所採尿液送請檢驗，經以酵素免疫分析法為初步篩驗
    、再以氣相層析質譜儀分析法（ＧＣ／ＭＳ法）確認分析檢
    驗結果，呈嗎啡、可待因之陽性反應，有桃園縣政府警察局
    楊梅分局偵辦毒品案件被採尿人姓名編號對照表、台灣檢驗
    科技股份有限公司濫用藥物尿液檢驗報告各1 份在卷可稽（
    見偵卷第11頁、第28頁），又扣案之白色粉末1 包，經送法
    務部調查局鑑定結果，含第一級第6 項毒品海洛因成分（淨
    重0.03公克，空包裝重0.40公克），有法務部調查局95年8
    月26日調科壹字第09523001030 號鑑定通知書1 份在卷可稽
    （見偵卷第23頁），足見被告之自白核與事實相符，應可採
    為論罪科刑之依據。又被告前因施用毒品案件，經台灣宜蘭
    地方法院以91年度毒聲字第21號裁定送觀察、勒戒，於91年
    2 月20日入觀察勒戒處所施以觀察、勒戒後，因認無繼續施
    用毒品傾向，於91年3 月15日執行完畢，由臺灣宜蘭地方法
    院檢察署檢察官於91年3 月18日以90年度毒偵字第1445號、
    91年度毒偵字第67號為不起訴處分確定；另因毒品危害防制
    條例案件，經台灣宜蘭地方法院以95年度宜簡字第331 號判
    處有期徒刑3 月確定，於95年12月11日入監執行，目前仍在
    執行中，有台灣桃園地方法院檢察署刑案資料查註紀錄表、
    全國施用毒品案件記錄表、受觀察勒戒人毒品及前科紀錄簡
    列表、台灣高等法院被告全國前案紀錄表及不起訴處分書各
    1 件在卷為憑，其5 年內再犯本件施用第一級毒品之罪，事
    實已臻明確。綜上所述，足徵被告係於5 年內再犯毒品危害
    防制條例第10條之罪，應予依法論科。
三、本件被告已認罪，經檢察官與被告於準備程序達成協商之合
    意，其合意內容為：被告願受科處有期徒刑6 月。經查，上
    開協商合意並無刑事訴訟法第455 條之4 第1 項所列情形之
    1 ，檢察官聲請改依協商程序而為判決，本院爰不經言詞辯
    論，於協商合意範圍內為協商判決，合予敘明。
四、沒收：扣案之海洛因1 包（淨重0.03公克，空包裝重0.40公
    克），有法務部調查局95年8 月26日調科壹字第0952300103
    0 號鑑定通知書1 份在卷可稽（見偵卷第23頁），為本件查
    獲之第一級毒品，應依毒品危害防制條例第18條第1 項前段
    規定宣告沒收銷燬之；另「本局鑑驗毒品秤重主要係以傾倒
    ，必要時亦會輔以刮杓刮取之方式，儘可能將原送驗包裝袋
    內毒品與包裝袋分離後各別秤重，所得之毒品重量稱為『淨
    重』，包裝袋重量則以『空包裝重』稱之，然無論依上述何
    種方式分離，原送驗包裝袋內均仍會有微量毒品成分殘留」
    等語，此亦有法務部調查局93年11月16日調科壹字第093623
    96550 函附卷可參，是包裝袋與海洛因並無法完全析離，均
    應依毒品危害防制條例第18條第1 項前段併諭知沒收銷燬之
    。
據上論斷，應依刑事訴訟法第273 條之1 第1 項、第299 條第1
項前段，毒品危害防制條例第10條第1 項、第18條第1 項前段，
刑法第11條前段、第41條第1項前段，判決如主文。
本案經檢察官蔡正雄到庭執行職務。
中    華    民    國    95    年    12    月    29    日
                  刑事第四庭  法  官  張淑華
以上正本證明與原本無異。
如不服本判決，應於送達後10日內，向本院提出上訴狀。
                              書記官  郭中明
中    華    民    國    96    年    1     月    2     日
附錄本案論罪科刑法條
毒品危害防制條例第10條
施用第一級毒品者，處 6 月以上 5 年以下有期徒刑。
施用第二級毒品者，處 3 年以下有期徒刑。


司法院資訊處製作；財團法人民間司法改革基金會備份。
